# 合并范围内关联公司的运费问题

提问人：大 艺术 家 时间：2021-05-17 20:35:50
整个集团内有国内生产公司A、国内贸易公司B、海外销售公司C，模式为国内生产公司A销售至国内贸易公司B，国内贸易公司B销售至海外销售公司C，售价采用FOB方式，海外销售公司C销售至最终客户，控制权才实现了对外的转移。
这个过程中会产生工厂至码头的运费（内陆运费）、码头至海外的运费（海运费或者空运费），集团内目前内陆运费在国内贸易公司B核算，空运费在国内生产公司A核算，海运费在海外销售公司C核算，现在出于一些需要会区分出来一部分海运费至国内来核算，请教陈版主：
目前按照销售流程及FOB计价的话，海运费或者空运费应在海外销售公司C核算。但由于空运费或者海运费发票开给了国内公司，如果调整至海外公司该部分的费用将无法税前扣除（公司规模较大运费金额千万级）。
但在这种到海外销售公司销售才实现控制权转移的话，是否可以站在集团角度，运费在集团内公司不区分主体予以核算就行？在新收入准则下，运费计入产品成本，是否可以考虑在核算运费的公司将运费分摊至产品的成本，这样站在集团角度，产品的成本-运费有核算完整是否可以接受？

回答人：chenyiwei
无论如何，集团内部单位之间的销售对应的运费，在集团合并报表层面都应列入销售费用，不分摊到产品成本，也不单列为合并报表层面的合同履约成本。